【裁判字號】    97,抗,69
【裁判日期】    970321
【裁判案由】    本票裁定
【裁判全文】
臺灣桃園地方法院民事裁定                97年度抗字第69號
抗  告  人  甲○○○○○○○.
上列抗告人因與相對人乙○○○○○○（譯名：安妮）間聲請本票裁定
事件，對於中華民國97年2 月14日本院簡易庭97年度票字第478
號第一審裁定，提起抗告，本院裁定如下：
    主  文
抗告駁回。
抗告程序費用新臺幣壹仟元由抗告人負擔。
    理  由
一、按「在票據上簽名者，依票上所載文義負責。」、「執票人
    向本票發票人行使追索權時，得聲請法院裁定後強制執行。
    」，票據法第5 條第1 項、第123 條分別定有明文。且按本
    票執票人，依票據法第123 條規定，聲請法院裁定許可對發
    票人強制執行，係屬非訟事件，此項聲請之裁定及抗告法院
    之裁定，僅依非訟事件程序，以審查強制執行許可與否，並
    無確定實體上法律關係存否之效力，如發票人就票據債務之
    存否有爭執時，應由發票人提起確認之訴，以資解決，最高
    法院57年台抗字第76號判例足資參照。
二、抗告意旨略以：抗告人係於民國95年6 月21日由仲介公司（
    由相對人安妮代表）代辦入境抵台之印尼籍家庭監護工，翌
    日仲借公司即持本票脅迫抗告人簽名聲稱作為支付仲介費擔
    保，否則即無法為抗告人介紹工作及辦理後續手續，抗告人
    初次在異國求職，不懂此地法律，亦不知簽票之意義。相對
    人取得本案票據係以惡意及詐欺手法取得，依票據法第14條
    規定，不得享有票據上之權利。嗣仲介公司持抗告人證件辦
    理銀行帳戶隨即取走提款卡，連續17個月將抗告人工資每月
    提領12,300元，合計209,100 元，作為償還仲介費之用，已
    超過票面金額，詎仲介公司不歸還本票，竟聲請裁定強制執
    行等語。
三、查經本院依形式上審核相對人於原審執以聲請裁定准予強制
    執行之系爭本票影本（見原審卷第5 頁），其形式上已經記
    載表明其為本票之文字、一定之金額、受款人、無條件擔任
    支付、付款地、發票人、發票年、月、日等事項，並無不應
    准許之情形，原審據以為許可強制執行之裁定，於法尚無不
    合。抗告人前揭抗辯事由縱係屬實，仍無足影響原審裁定之
    結果。另抗告人與相對人間縱有何實體上法律關係之爭執，
    依首揭說明，亦應由抗告人另行提起訴訟以資解決，並非本
    件非訟程序所得審究。本件抗告為無理由，應予駁回。
四、依非訟事件法第46條、第21條第2 項、第24條第1 項，民事
    訴訟法第495 條之1 第1 項、第449 條第1 項、第78條，裁
    定如主文。
中    華    民    國    97    年    3     月    21    日
                  民事第二庭  審判長法  官  劉克聖
                                    法  官  張金柱
                                    法  官  蔡寶樺
以上正本係照原本作成
本裁定除以適用法規顯有錯誤為理由，並經本法院許可外，不得
再抗告。如提起再抗告，應於收受本裁定送達後10日內向本院提
出再抗告狀，並繳納再抗告費新臺幣1,000 元。
中    華    民    國    97    年    3     月    21    日
                                    書記官  李宛儒


司法院資訊處製作；財團法人民間司法改革基金會備份。
